最　高　行　政　法　院　裁　定
                                     100年度裁字第1923號
上  訴  人　興松有限公司
代　表　人　林志郎
訴訟代理人　吳啟孝　律師
被 上訴 人　財政部臺灣省中區國稅局
代　表　人　鄭義和
上列當事人間營利事業所得稅事件，上訴人對於中華民國100年
5月12日臺中高等行政法院99年度再字第29號判決，提起上訴，
本院裁定如下：
　　主  文
上訴駁回。
上訴審訴訟費用由上訴人負擔。
　　理  由
一、按對於高等行政法院判決之上訴，非以其違背法令為理由，
    不得為之，行政訴訟法第242條定有明文。依同法第243條第
    1項規定，判決不適用法規或適用不當者，為違背法令；而
    判決有同條第2項所列各款情形之一者，為當然違背法令。
    是當事人對於高等行政法院判決上訴，如依行政訴訟法第24
    3條第1項規定，以高等行政法院判決有不適用法規或適用不
    當為理由時，其上訴狀或理由書應有具體之指摘，並揭示該
    法規之條項或其內容；若係成文法以外之法則，應揭示該法
    則之旨趣；倘為司法院解釋或本院之判例，則應揭示該判解
    之字號或其內容。如以行政訴訟法第243條第2項所列各款情
    形為理由時，其上訴狀或理由書，應揭示合於該條項各款之
    事實。上訴狀或理由書如未依此項方法表明，或其所表明者
    與上開法條規定不合時，即難認為已對高等行政法院判決之
    違背法令有具體之指摘，其上訴自難認為合法。
二、本件上訴人86年度營利事業所得稅結算申報，因未如期提示
    帳簿憑證，經被上訴人依所得稅法第83條規定核定營業收入
    淨額新臺幣(下同）340,510,155元及全年所得額57,207,371
    元，上訴人提出相關帳證申請復查，經被上訴人復查決定，
    變更核定營業收入淨額341,611,999元及全年所得額20,656,
    944元，上訴人就營業成本項目不服，提起訴願，遭決定駁
    回，因未提起行政訴訟而確定(下稱第1次核定)。嗣被上訴
    人依財政部臺灣省北區國稅局通報資料，查獲上訴人漏報取
    自世仁營造有限公司(下稱世仁公司)之營業收入56,317,682
    元(包括支撐型鋼租金53,833,854元、鋼材運費1,378,268元
    及吊車租金1,105,560元)，乃重行核定營業收入淨額為397,
    929,681元及全年所得額為61,205,675元，並按所漏稅額10,
    137,183元處以1倍之罰鍰計10,137,100元（計至百元止，下
    稱第2次核定）。上訴人不服，申請復查並申請更正第1次核
    定中關於「北宜彭山段」及「臺南市○○路○○街工程」等
    工程收入。經被上訴人復查決定准予追減全年所得額1,788,
    356元及罰鍰447,100元，變更核定全年所得額為59,417,319
    元及罰鍰為9,690,000元。上訴人不服，循序提起行政訴訟
    ，經原審法院97年度訴字第261號判決(下稱前審判決）駁回
    ，上訴人提起上訴，復經本院99年度判字第1091號判決駁回
    上訴確定在案。嗣上訴人以前審判決有行政訴訟法第273條
    第1項第14款規定之再審事由，提起再審之訴，經原審法院
    99年度再字第29號判決駁回，而提起本件上訴。
三、上訴人對於原判決提起上訴，雖主張略以：(一)上訴人不服
    第2次核定，循序提起撤銷訴訟，原審法院審理範圍自應及
    於全部課稅項目，前審判決對於上訴人主張第1次核定關於
    「北宜彭山段」及「臺南市○○路○○街」之工程款收入認
    定錯誤部分，竟依租稅主義採爭點主義原則，對於其提出之
    事實資料未予斟酌，而駁回其訴，自有行政訴訟法第273條
    第1項第14款之再審事由，原判決就此未予調查審認，於法
    即有未合。(二)上訴人主張因員工於辦理結算申報編列工程
    成本表時排版漏打「台南地下街─世仁」項目，導致電腦作
    業關於彭山段工程收入之記載錯誤，故就整體而言，上訴人
    並未漏報第2次核定補徵之56,317,682元。前審判決就上訴
    人帳載情形未予審究，即屬重要事證有所疏漏，原判決泛稱
    前審判決無再審事由，顯然對於上訴人所提出有利事證未予
    探究，亦未說明不可採之理由，自屬判決違背法令。(三)上
    訴人在第2次核定復查程序中，於92年4月30日提出之更正申
    請書，係對第1次核定請求程序重開，被上訴人未究明其真
    意，並於第2次核定之復查決定中囫圇駁回。前審判決未察
    ，竟以斟酌上訴人於92年4月30日申請程序重開初始所提出
    之表冊，對於其在訴訟中陸續提供之事證置若罔聞，自有悖
    於裁判基準時之法理。(四)依上訴人與泉安營造事業股份有
    限公司(下稱泉安公司)之短期結合契約、認證書、雲林縣稅
    捐稽徵處北港分處雲稅北一字第84008260號函及交通○○○
    區○道新建工程局(下稱國工局)86年1月2日國工局八五工字
    第24182號函，足證上訴人「北宜彭山段」之工程款收入僅
    71,806,343元，且所謂該工程已全部移轉予上訴人乙節，根
    本未獲國工局之同意，國工局所同意者，係上訴人全權綜攬
    並以上訴人名義請款，並未同意泉安公司得退出承攬工程之
    法律關係，前審判決認事用法不無違誤，原判決就此未予調
    查審認，亦有未符論理法則之違背法令等語。惟查，上訴人
    係以前審判決(即原審法院97年度訴字第261號判決）有行政
    訴訟法第273條第1項14款「就足以影響於判決之重要證物漏
    未斟酌」之再審事由，向原審法院提起再審之訴，原判決已
    敘明上訴人於再審程序所主張上開漏未經斟酌之重要證物，
    其中世仁公司87年1月21日函、海安路地下街安全支撐發包
    補充說明及臺南市○○路○○街安全支撐租金－依來得興與
    日商廣瀨合約單價等證物，上訴人並未於前訴訟程序中提出
    ，即非行政訴訟法第273條第1項第14款所稱之證物；另前審
    判決已就上訴人於前訴訟程序所提出之證物予以審酌後，因
    認不影響判決之結果，已於判決理由載明「兩造其餘之主張
    及舉證，經核均不足以影響本判決之結果，爰不一一指明」
    等語，並無漏未斟酌情事，亦與行政訴訟法第273條第1項第
    14款之要件不符，其再審顯無理由等情。上訴意旨雖以原判
    決違背法令為由，惟核其上訴理由，無非重複前已主張為原
    審所不採之理由，就原審取捨證據、認定事實之職權行使，
    任意指摘其為不當，而非具體表明合於不適用法規、適用法
    規不當、或行政訴訟法第243條第2項所列各款之情形，難認
    對該判決之如何違背法令已有具體之指摘。至上訴意旨其餘
    關於上訴人對於第2次核定申請復查，前審判決以第1次核定
    已確定，認上訴人不得再就第1次核定為爭執；及上訴人92
    年4月22日之申請書，係對於第1次核定依行政程序法第128
    條規定申請程序再開，前審判決以其逾期申請認與上開規定
    不符，有違課予義務訴訟應依裁判基準時之法律及事實狀態
    為準之主張，乃前審判決適用法律有無違誤之情形，與前審
    判決有無行政訴訟法第第273條第1項第14款所稱重要證物漏
    未斟酌之再審事由無關，是上訴意旨以與本案無關事由指摘
    原判決違背法令，不能認已對原判決之違背法令有具體之指
    摘。故依首開規定及說明，應認其上訴為不合法。
四、據上論結，本件上訴為不合法。依行政訴訟法第249條第1項
    前段、第104條、民事訴訟法第95條、第78條，裁定如主文
    。
中　　華　　民　　國　　100　 年　　8　　 月　　11　　日
                    最高行政法院第三庭
                        審判長法官　黃　璽　君
                              法官　楊　惠　欽
                              法官　吳　東　都
                              法官　陳　金　圍
                              法官　蕭　惠　芳

以  上  正  本  證  明  與  原  本  無  異
中　　華　　民　　國　　100　 年　　8　　 月　　12　　日
　　　　　　　　　　　　　　　書記官　伍　榮　陞